臺灣臺中地方法院刑事判決　　　　　　　96年度易字第5319號
公　訴　人　臺灣臺中地方法院檢察署檢察官
被　　　告　丙○○
　　　　　　　　　　　尾巷27.
　　　　　　　　　　（現羈押於臺灣臺中看守所）
上列被告因竊盜案件，經檢察官提起公訴（九十六年度偵字第二
二五七一號），被告於本院準備程序中就被訴事實為有罪之陳述
，本院適用簡式審判程序判決如下：
    主    文
丙○○所犯如附表一編號一至八所示之罪，各處如附表一編號一
至八所示之宣告刑。應執行有期徒刑貳年陸月。
    犯罪事實及理由
一、本件犯罪事實及證據，除犯罪事實應補充更正如附表所載，
    及證據應補充「被告於本院為有罪之自白」、「被害人甲○
    ○於本院之陳述」、「照片二十七張」、「車籍查詢─基本
    資料詳細畫面二件」、「調閱通聯查詢單一件」外，餘均引
    用檢察官起訴書之記載（如附件）
二、論罪科刑補充說明部分：
（一）按電信法第五十六條第一項之罪，以意圖為自己或第三人
      不法之利益，使用有線、無線或其他電磁方式，盜接或盜
      用他人電信設備通信者為要件，而本罪之處罰詐得免繳電
      信通信費用之不法利益規定，乃刑法詐欺得利罪之特別法
      ，依特別法優於普通法之原則，自毋庸再論以刑法詐欺得
      利罪；又本罪構成要件所稱以有線、無線或其他電磁方式
      ，盜接或盜用他人電信設備通信者，並不限於以盜拷他人
      行動電話之序號、內碼等資料於自己之手機內，為盜用之
      唯一方式，其他諸如：利用他人住宅內之有線電話，盜打
      他人電話為通信行為；或在住宅外之電話接線箱內，盜接
      他人之有線電話線路，以自己之電話機盜打他人電話為通
      信行為；或意圖為自己不法之所有，竊取他人之行動電話
      手機，進而為盜打通信之行為；或僅以使用竊盜之意思，
      擅取他人之行動電話手機為盜打通信之行為等，不一而足
      ，皆成立本罪（最高法院八十八年度臺非字第四三號判決
      、最高法院八十八年一月十九日八十八年度第一次刑事庭
      會議決議參照）。是被告所為如附表編號五所示犯罪事實
      部分，係犯刑法第三百二十一條第一項第一、二款之踰越
      安全設備於夜間侵入住宅竊盜罪及電信法第五十六條第一
      項盜用他人電信設備通信罪，而其於同一時間、地點，接
      續侵害同一被害人乙○○之法益，為接續犯（起訴書雖未
      記載被告盜打電話部分，但此部分已據被告於警詢中供述
      在卷，並有調閱通聯查詢單附卷足證，且與起訴部分為實
      質上一罪關係，本院自應一併審究）。
（二）起訴書雖以被告年輕力壯，屢次為竊盜犯行，而聲請依竊
      盜犯贓物犯保安處分條例之規定併予宣告入勞動場所強制
      工作云云。惟查：保安處分係針對受處分人將來之危險性
      所為之處置，以達教化、治療之目的，為刑罰之補充制度
      。我國現行刑罰體系採刑罰與保安處分雙軌制，係在維持
      行為責任之刑罰原則下，為協助行為人再社會化之功能，
      以及改善行為人潛在之危險性格，期能達成根治犯罪原因
      、預防犯罪之特別目的。是保安處分中之強制工作，旨在
      對嚴重職業性犯罪及欠缺正確工作觀念或無正常工作因而
      犯罪者，強制其從事勞動，學習一技之長及正確之謀生觀
      念，使其日後重返社會，能適應社會生活。本院審酌被告
      於警詢、偵查及本本院審理中均坦承犯行，深知悛悔，且
      被告前無因竊盜之犯罪入監執行之記錄（有臺灣高等法院
      被告前案紀錄表在卷可考），尚難認被告等具有犯罪習慣
      ，俟本件判決確定執行科處之有期徒刑，應足以收刑罰執
      行矯正之效果，此外，依卷證資料，亦無其他積極證據足
      認被告因遊蕩及懶惰成習而犯罪，從而，尚無依竊盜犯贓
      物犯保安處分條例第三條規定，對被告宣告強制工作之必
      要，併此敘明。
三、據上論斷，應依刑事訴訟法第二百七十三條之一第一項、第
    二百九十九條第一項前段、第三百十條之二、第四百五十四
    條第二項，電信法第五十六條第一項、刑法第三百二十一條
    第一項第一、二款、第四十七條第一項、第五十一條第五款
    ，判決如主文。
中　　華　　民　　國　　96　　年　　11　　月　　22　　日
                  刑事第九庭    法  官  莊秋燕
以上正本證明與原本無異。
如不服本判決，應於收受送達後十日內向本院提出上訴書狀（應
敘述具體理由並附繕本）。
上訴書狀如未敘述理由，應於上訴期間屆滿後二十日內補提理由
書於本院。
                                書記官  顏督訓
中　　華　　民　　國　　96　　年　　11　　月　　22　　日
附錄論罪科刑法條：
中華民國刑法第三百二十一條
（加重竊盜罪）
犯竊盜罪而有左列情形之一者，處六月以上、五年以下有期徒刑
：
一  於夜間侵入住宅或有人居住之建築物、船艦或隱匿其內而犯
    之者。
二  毀越門扇、牆垣或其他安全設備而犯之者。
三  攜帶兇器而犯之者。
四  結夥三人以上而犯之者。
五  乘火災、水災或其他災害之際而犯之者。
六  在車站或埠頭而犯之者。
前項之未遂犯罰之。
 附表一
┌──┬─────┬────────────┬─────────────────────┬────┬─────────┐
│編號│犯罪時間  │犯罪地點                │犯罪手段                                  │所犯法條│主文              │
├──┼─────┼────────────┼─────────────────────┼────┼─────────┤
│ １ │7.    │臺中縣大里市○○路○段六│被告自窗戶攀爬陽臺外側進入被害人乙○○住屋│刑法第  │丙○○踰越安全設備│
│    │時許    │二巷十二弄十六號六樓    │處，竊得鑽石項鍊一條、戒指七枚、信用卡、鑰│321條第1│竊盜，累犯，處有期│
│    │          │                        │匙四支、自用小客車鑰匙                    │項第2款 │徒刑捌月。        │
├──┼─────┼────────────┼─────────────────────┼────┼─────────┤
│ ２ │8.2.    │臺中縣大里市○○路○段六│被告隨該大樓住戶進入地下室，以編號一竊得之│刑法第  │丙○○於夜間侵入住│
│    │時許    │二巷十二弄十六號地下室  │自用小客車鑰匙打開被害人乙○○所有自用小客│321條第1│宅竊盜，累犯，處有│
│    │          │                        │車車號Ｅ３－７７１９車門，竊得車內零錢二百│項第1款 │期徒刑柒月。      │
│    │          │                        │餘元、住宅區大門磁扣乙枚、車庫遙控器乙個  │        │                  │
├──┼─────┼────────────┼─────────────────────┼────┼─────────┤
│ ３ │8.    │臺中縣大里市○○路○段六│被告以編號二竊得之車庫遙控器進入該住宅地下│刑法第  │丙○○踰越安全設備│
│    │３時許    │二巷十二弄十六號六樓    │室車庫再進入被害人乙○○住屋處，竊得現金四│321條第1│，於夜間侵入住宅竊│
│    │          │                        │千餘元、行動電話一支、證件、金融卡及項鍊等│項第1、2│盜，累犯，處有期徒│
│    │          │                        │首飾一批                                  │款      │刑捌月。          │
├──┼─────┼────────────┼─────────────────────┼────┼─────────┤
│ ４ │9.2.    │臺中縣大里市○○路○段六│被告以編號２竊得之住宅區大門磁扣進入大樓後│刑法第  │丙○○踰越安全設備│
│    │２時分許│二巷十二弄十六號六樓    │，攀爬被害人乙○○住屋處負側陽臺進入屋內，│321條第1│，於夜間侵入住宅竊│
│    │          │                        │竊得裝有一元零錢之錢包一包（內有零錢約六百│項第1、2│盜，累犯，處有期徒│
│    │          │                        │元）                                      │款      │刑捌月。          │
├──┼─────┼────────────┼─────────────────────┼────┼─────────┤
│ ５ │9.8.    │臺中縣大里市○○路○段六│被告以編號二竊得之住宅區大門磁扣進入大樓後│刑法第  │丙○○踰越安全設備│
│    │２時許    │二巷十二弄十六號六樓    │，再度攀爬被害人乙○○住屋處負側陽臺進入屋│321條第1│，於夜間侵入住宅竊│
│    │          │                        │內，竊得被害人女兒之寫真照片五張後，接續盜│項第1、2│盜，累犯，處有期徒│
│    │          │                        │打該處○四─00000000室內電話      │款      │刑捌月。          │
├──┼─────┼────────────┼─────────────────────┼────┼─────────┤
│ ６ │9.11.    │臺中縣大里市○○路○段六│被告以編號二竊得之住宅區大門磁扣進入大樓後│刑法第  │丙○○踰越安全設備│
│    │２時許    │二巷十二弄十六號六樓    │，再度攀爬被害人乙○○住屋處負側陽臺進入屋│321條第1│，於夜間侵入住宅竊│
│    │          │                        │內，竊得項鍊等首飾一批                    │項第1、2│盜，累犯，處有期徒│
│    │          │                        │                                          │款      │刑捌月。          │
├──┼─────┼────────────┼─────────────────────┼────┼─────────┤
│ ７ │9.14.    │臺中縣大里市○○路○段六│被告以編號二竊得之住宅區大門磁扣進入大樓後│刑法第  │丙○○踰越安全設備│
│    │２時許    │二巷十二弄十六號六樓    │，再度攀爬被害人乙○○住屋處負側陽臺進入屋│321條第1│，於夜間侵入住宅竊│
│    │          │                        │內，竊得內衣、內褲等物                    │項第1、2│盜，累犯，處有期徒│
│    │          │                        │                                          │款      │刑捌月。          │
├──┼─────┼────────────┼─────────────────────┼────┼─────────┤
│ ８ │9.19.    │臺中縣大里市○○路○段六│被告以編號二竊得之住宅區大門磁扣進入大樓後│刑法第  │丙○○於夜間侵入住│
│    │２時許    │二巷十二弄十六號地下室  │進入地下室，竊取被害人甲○○所有置放於車號│321條第1│宅竊盜，累犯，處有│
│    │          │                        │PU6-256號機車內之太陽眼鏡一副             │項第1款 │期徒刑柒月。      │
│    │          │                        │                                          │        │                  │
└──┴─────┴────────────┴─────────────────────┴────┴─────────┘
